Inventaris van de archieven van de Ministeries van Binnenlandse Zaken en Algemene Zaken te Londen, 1940-1945 (1946)
Nationaal Archief, Den Haag
- GEDEPONEERD ARCHIEF VAN DR. J.TH.A.H VAN DER PUTTEN, 1940-1945
  - Maatschappelijke zorg, E
    - Rapport van het Ministerie van Sociale Zaken, getiteld "Public health survey during the occupation", gestencild., 1944; 408; 1 stuk
    - Voorbereiding van een regeling voor het verlenen van onderstand aan familieleden van gesneuvelde, vermiste en krijgsgevangen militairen., 1944; 409; 1 omslag
    - Hulpverlening aan Joodse vluchtelingen en oorlogsslachtoffers., 1944-1945; 410; 1 omslag
    - Lijst van personen, in 1943 geëxecuteerd in het concentratiekamp Vught, met geleidebrief., 1945; 411; 2 stukken
    - Organisatie van de particuliere hulp aan steun aan Nederlandse oorlogsslachtoffers., 1945; 412; 1 omslag
    - Oprichting en organisatie van het Vrouwelijk Hulpkorps Nederlandse Rode Kruis en het Nederlands Volksherstel., 1945; 413; 1 omslag
- GEDEPONEERD ARCHIEF VAN HET COLLEGE VAN VERTROUWENSMANNEN, (1943) 1944-1945
  - Stukken betreffende besluiten, regelingen, bekendmakingen e.d. van de door de regering bij besluit van 02-08-1944 aangewezen Vertrouwensmannen, 1943-1945.; 354-370; 17 omslagen
    - Ambtenaren, arbeid en arrestaties, 1944-1945, 354
    - Bevolkingsregisters en persoonsbewijzen, 1945, 355
    - Bezettingsmaatregelen, distributie, concerten en krediet, 1944-1945, 356
    - Beëdiging en benoemingen, 1945, 357
    - Diversen, 1944-1945, 358
    - Documentatie, vertrouwensmannen en departementen, 1945, 359
    - Films en bioscoop, ca.1945, 360
    - Geldwezen en gemachtigde, 1944-1945, 361
    - Nationaal herstel, internering en gemeente- en provinciaal bestuur, 1944-1945, 362
    - Onderwijs, 1945, 363
    - Pers, 1945, 364
    - Radio, ca.1945, 365
    - Rechterlijke macht, repatriëring en staatsschuld, 1945, 366
    - Vestigings- en verhuisverbod, verboden gebieden en verblijfs vergunning, 1944-1945, 367
    - Werkverruiming, openbare orde en politie, 1944-1945, 368
    - Zuivering (algemeen), 1943-1945, 369
    - Zuivering burgemeesters, 1945, 370